臺灣高雄地方法院刑事判決　　　　　　　 94年度訴字第579號
公　訴　人　臺灣高雄地方法院檢察署檢察官
被　　　告　甲○○　男　39歲.
選任辯護人　楊申田律師
　　　　　　楊譜諺律師
上列被告因違反槍砲彈藥刀械管制條例案件，經檢察官提起公訴
（93年度偵字第7788號），嗣因被告就被訴事實為有罪之陳述，
經本院合議庭裁定由受命法官獨任適用簡式審判程序審理，本院
判決如下：
    主  文
甲○○未經許可，持有子彈，處有期徒刑肆月，併科罰金新臺幣
肆萬元，有期徒刑如易科罰金，罰金如易服勞役，均以新臺幣玖
佰元即銀元參佰元折算壹日。扣案直徑約八點九MM金屬彈頭之土
造子彈肆顆及口徑九MM之制式子彈捌顆均沒收。
    事  實
一、甲○○明知具有殺傷力之子彈，非經中央主管機關許可，不
    得持有，為供己防身之用，竟基於未經許可持有具有殺傷力
    之子彈之犯意，於民國92年10月中旬某日，經友人蔡鈞昌（
    由臺灣屏東地方法院檢察署另案偵查中）之介紹，以新臺幣
    12萬元之代價，向薛清章（由臺灣屏東地方法院另案審理中
    ）購得具有殺傷力之直徑約8.9MM金屬彈頭之土造子彈6顆（
    起訴書誤載為10顆）、口徑9MM之制式子彈8顆（其中4顆彈
    底標記均為EXT SHK 9MM LUGER、另4顆彈底標記各為PMC
    9MM 、WIN 9MM LUGER、S&B 9MM LUGER、9302），及不具殺
    傷力之仿HK廠半自動手槍製造之玩具手槍換裝土造金屬滑套
    、槍管而成之改造手槍1枝（槍枝管制編號0000000000號，
    涉嫌未經許可持有槍砲部分業經不起訴處分確定），並放置
    於高雄縣大寮鄉○○村○○○路376巷36號之住處車庫內，
    而無故持有上開具有殺傷力之子彈。嗣因警方偵辦薛清章、
    蔡鈞昌涉嫌販賣槍彈案件，循線於92年12月3日上午10時55
    分許，持搜索票前往甲○○上開住處執行搜索，在車庫內查
    獲上開具有殺傷力之土造子彈6顆、制式子彈8顆及不具殺傷
    力之改造手槍1枝，始知上情。
二、案經屏東縣警察局移送臺灣屏東地方法院檢察署檢察官呈請
    臺灣高等法院檢察署令轉臺灣高雄地方法院檢察署檢察官偵
    查起訴。
    理  由
一、按本件被告甲○○所犯係死刑、無期徒刑、最輕本刑為3年
    以上有期徒刑以外之罪，其於準備程序就前揭被訴事實為有
    罪之陳述，經受命法官告知簡式審判程序之旨，並聽取其與
    辯護人、公訴人之意見後，本院認無不得或不宜改依簡式審
    判程序進行之情事，依刑事訴訟法第273條之1第1項、第284
    條之1規定，裁定本件由受命法官獨任進行簡式審判程序，
    合先敘明。
二、上揭犯罪事實，業據被告於本院審理中坦承不諱，核與證人
    薛清章於本案偵查中證述有透過蔡鈞昌販賣前開槍彈予被告
    乙情（臺灣高雄地方法院檢察署93年度偵字第7788號案卷第
    11至13頁），暨另案被告蔡鈞昌於其所涉槍砲案件警詢中陳
    述及偵查中證述有介紹被告向薛清章購買前開槍彈乙情（臺
    灣屏東地方法院檢察署93年度偵字第28號案卷第107、354頁
    ）均相符。此外，復有子彈14顆、手槍1枝扣案可證，及查
    獲照片6張附卷可稽。又前開扣案槍彈經送請內政部警政署
    刑事警察局鑑定結果，認(一)送鑑子彈14顆：(1)6顆係直徑約
    8.9MM金屬彈頭之土造子彈，經採樣2顆試射，均可擊發，均
    具有殺傷力；(2)8顆係口徑9MM之制式子彈，其中4顆彈底標
    記均為EXT SHK 9MM LUGER、另4顆彈底標記各為PMC 9MM 、
    WIN 9MM LUGER、S&B 9MM LUGER、9302，均具有殺傷力；(二)
    動手槍製造之玩具手槍換裝土造金屬滑套、槍管而成之改造
    手槍，因欠缺扳機，無法供帶動擊錘擊發子彈使用，不具殺
    傷力等語，亦有該局93年2月4日刑鑑字第0920234574號槍彈
    鑑定書1份在卷足憑。綜上足認，被告前揭自白與事實相符
    ，應堪採為被告有罪之證據。本案事證明確，被告上開未經
    許可持有子彈之犯行，堪以認定。
三、查被告行為後，槍砲彈藥刀械管制條例固於94年1月26日修
    正公布部分條文，並自公布日起第3日即94年1月28日起施行
    ，惟同條例第12條第4項規定之構成要件及法律效果均未經
    修正，本件自無比較新舊法適用之問題，合先敘明。核被告
    所為，係違反槍砲彈藥刀械管制條例第12條第4項之未經許
    可持有子彈罪。爰審酌被告為供己防身之用而非法持有具有
    殺傷力之土造子彈及制式子彈共14顆，對社會治安所隱藏之
    危害非小，自應受有相當程度之刑事非難，惟念其尚未將之
    供作不法使用，及犯後坦承犯行，態度良好等一切情狀，量
    處如主文所示之刑，並就有期徒刑及罰金部分，分別諭知易
    科罰金及易服勞役之折算標準。扣案具有殺傷力之直徑約8.
    9MM金屬彈頭之土造子彈4顆及口徑9MM之制式子彈8顆，均屬
    槍砲彈藥刀械管制條例第4條第1項第2款之彈藥，為違禁物
    ，爰依刑法第38條第1項第1款規定，均併予宣告沒收。至鑑
    驗所試射之直徑約8.9MM金屬彈頭之土造子彈2顆，在擊發後
    已非違禁物；及扣案不具殺傷力之仿HK廠半自動手槍製造之
    玩具手槍換裝土造金屬滑套、槍管而成之改造手槍1枝（槍
    枝管制編號0000000000號），亦非違禁物，均不予宣告沒收
    ，附此敘明
據上論斷，應依刑事訴訟法第273條之1第1項、第284條之1、第2
99條第1項前段，槍砲彈藥刀械管制條例第12條第4項，刑法第11
條前段、第38條第1項第1款、第41條第1項、第42條第2項，罰金
罰鍰提高標準條例第2條，現行法規所定貨幣單位折算新臺幣條
例第2條，判決如主文。
本案經檢察官乙○○到庭執行職務。
中　　華　　民　　國　　94　　年　　3 　　月　　31　　日
                  鳳山刑事第一庭法　官  王雅苑
以上正本證明與原本無異。
如不服本判決，應於收受送達後10日內向本院提出上訴書狀。
　　 　　　　　　　　　　       書記官  林志衡
中　　華　　民　　國　　94　　年　　3 　　月　　31　　日
附錄法條：
槍砲彈藥刀械管制條例第12條第4項
未經許可，持有、寄藏或意圖販賣而陳列子彈者，處5年以下有
期徒刑，併科新臺幣3百萬元以下罰金。
